【裁判字號】    96,智上,26
【裁判日期】    970304
【裁判案由】    侵權行為損害賠償
【裁判全文】
臺灣高等法院民事裁定                  96年度智上字第26號
上  訴  人  得聿機械工業股份有限公司
                      3號
法定代理人  甲○○
訴訟代理人  李  旦律師
            江俊賢律師
上列上訴人因與被上訴人亞碩精機有限公司等間侵權行為損害賠
償事件，本院裁定如下：
    主      文
上訴人應於收受本裁定正本柒日內補繳第一審起訴裁判費貳萬伍
仟貳佰柒拾伍元、第二審上訴裁判費新臺幣貳萬玖仟零貳元及第
三審上訴裁判費新臺幣貳萬玖仟零貳元，逾期即駁回其上訴。
    理      由
一、兩造間因侵權行為損害賠償事件，上訴人起訴聲明及上訴第
    二、三審聲明均包括有：被上訴人亞碩精機有限公司（下稱
    亞碩公司）、乙○○應將本件判決書全文連續刊登3日於中
    國時報、聯合報及自由時報報頭第1版，費用由其等負擔；
    並禁止被上訴人亞碩公司、乙○○使用如原判決附表1-1至1
    -398；2-1至2-49；3-1至3-49；4-1至4-3圖形著作。按以一
    訴主張數項標的者，其價額合併計算之，民事訴訟法第77條
    之2定有明文。前開二項訴訟標的之請求，核與上訴人所為
    之金錢請求並無互相競合或選擇之情形，自應合併計算其訴
    訟標的金、價額。
二、經查，關於上訴人請求登報聲明之訴訟標的，此屬非財產權
    上訴訟之裁判（最高法院88年度臺抗字第564號裁定意旨參
    照），應按民事訴訟法第77條之14規定，與財產權部分之訴
    訟分別徵收裁判費，第一審為新臺幣（下同）3,000元，第
    二、三審各為4,500元。又關於上訴人請求禁止被上訴人亞
    碩公司、乙○○使用圖形著作部分，既非對於親屬關係及身
    分上之權利有所主張，自屬因財產權而涉訟，而訴訟標的之
    價額不能核定者，依同法第77條之12規定，即以第466條所
    定不得上訴第三審之最高利益額數加10分之1定之，而該條
    第1項所定上訴第三審之利益額數，業經91年1月29日司法院
    （91）院台廳民一字第03075號函釋提高為150萬元，是該項
    聲明之訴訟標的價額應核定為165萬元，且此部分應與上訴
    人在第一審起訴請求被上訴人亞碩公司、乙○○給付之660
    萬元，併予計算，即為825萬元，應徵裁判費為8萬2,675 元
    ，再與上開非財產權部分3,000元合計共8萬5,675元，上訴
    人於第一審僅繳納6萬400元，尚短繳2萬5,275元。依此，上
    訴人於第二審應徵裁判費為12萬4,012元，再與上開非財產
    權部分4,500元合計共12萬8,512元，上訴人於第二審僅繳納
    9萬9,510元，尚短繳2萬9,002元；嗣上訴人上訴第三審亦同
    為短繳2萬9,002元。茲限上訴人於收受本裁定正本7日內，
    如數逕向本法院補繳，逾期駁回其上訴，特此裁定。
中    華    民    國    97    年    3     月    4     日
                  民事第十五庭
                      審判長法  官  林恩山
                            法  官  陳雅玲
                            法  官  郭松濤
正本係照原本作成。
關於核定價額部分如不服本裁定應於10日內向本院提出抗告狀，
並應繳納抗告費新臺幣1,000元。
中    華    民    國    97    年    3     月    4     日
                             書記官  方素珍


司法院資訊處製作；財團法人民間司法改革基金會備份。
